【裁判字號】    89,易緝,163
【裁判日期】    900329
【裁判案由】    竊盜
【裁判全文】
臺灣板橋地方法院刑事判決                        八十九年度易緝字第一六三號
    公  訴  人  臺灣板橋地方法院檢察署檢察官
    被      告  庚○○
右列被告因竊盜案件，經檢察官提起公訴（八十七年度偵字第二七四九三、二五九六
九號）及移送併辦（臺灣板橋地方法院檢察署八十八年度偵字第一八四五七號、臺灣
桃園地方法院檢察署八十八年度偵字第一一八五號、八十九年度偵字第二四四七、九
二三二號、臺灣苗栗地方法院檢察署八十八年度偵字第四四九六號），本院判決如左
：
    主  文
庚○○連續結夥三人以上攜帶兇器竊盜，累犯，處有期徒刑肆年。並於刑之執行前，
令入勞動場所強制工作參年。扣案之鐵鋸、水管鉗、螺絲起子、銼刀、一字起子、鑰
匙各壹支均沒收。
    事  實
一、庚○○曾有多次竊盜前科，其中於民國八十二年二月二十七日因竊盜案，經臺灣
    高等法院判處有期徒刑四年，刑前強制工作三年確定，於八十五年一月三十一日
    入監執行，於八十六年五月九日因縮短刑期假釋出監，於八十七年七月十日縮刑
    期滿執行完畢，猶不知悔改。其係桃園市○○街○道毅汽車修理場」之負責人，
    竟意圖為自己不法之所有，並基於盜取他人財物之概括犯意，先後為下列竊盜行
    為：
（一）庚○○因戊○○（犯竊盜罪業經本院以八十八年度易字第一０五六號判處有期
      徒刑十月）所有之車號ＥＦ－四九二八號、奧斯摩比廠牌、藍色自用小客車老
      舊車況不佳，與戊○○共同基於意圖為自己不法之所有之犯意，商議竊取同廠
      牌、同型、同顏色車輛拼裝使用，於八十七年七月九日凌晨二時許，由庚○○
      攜帶客觀上可做為兇器使用、對人體構成威脅危險性之螺絲起子一把（未扣案
      ），並由戊○○駕駛上開自用小客車搭載庚○○前往臺北縣新莊市○○路與幸
      福路口處，見富琿實業股份有限公司所有、由林貞惠使用之同廠牌、同型、同
      顏色、車牌號碼ＢＣ－六八五五號自用小客車停於該處，即由庚○○持螺絲起
      子撬開上開車號ＢＣ─六八五五號自用小客車車門（毀損車門部分未據告訴及
      起訴），再以接線方式發動電源竊取該車，於得手後，駛至庚○○所任職之桃
      園市○○街道毅汽車保養場內，並由庚○○為戊○○更換其所有ＥＦ－四九二
      八號車牌於該部贓車上使用，戊○○則給付庚○○現金新臺幣（下同）二萬元
      做為報酬。
（二）庚○○因吳國誌（冒名吳國肇，另由本院移請檢察官處理）提議將其所有ＬＮ
      －四九０五號自用小客車之車牌及汽車零件，拼裝在同型、同顏色車輛上使用
      ，竟共同基於意圖為自己不法所有之犯意，由庚○○於八十七年十一月二十一
      日凌晨四時三十分許，在桃園市○○路與同安街口，持客觀上可做為兇器、對
      人體構成威脅危險性之螺絲起子一把（未扣案），敲破林儀所有ＪＥ－九三五
      八自用小客車之右後車窗玻璃後進入車內，並破壞發動鎖頭（毀損部分未據告
      訴及起訴），以接線方式發動電源竊取上開車輛，得手後，駛至道毅汽車保養
      場內，將原有ＪＥ－九三五八號車牌二面拆下，換裝吳國誌所有之ＬＮ－四九
      ０五號車牌二面。迨八十七年十一月二十一日上午十時許，在臺北縣三峽鎮有
      木里有木一三九號住處為警查獲，並扣得與本件犯罪事實無涉之車身牌（黑色
      ）一面、車身牌（藍色）一面、車身牌（燒焊）一面、行竊工具一批（有活動
      扳手、大型活動扳手、老虎鉗、尖嘴鉗各一支、螺絲起子四支）、方向盤主軸
      一支。庚○○因而供出前情及上開（一）之犯行。
（三）李銘貴（涉嫌竊盜犯行，業經臺灣高等法院判處有期徒刑十月）所有之三陽喜
      美廠牌、白色、一九九一年份、一五九０西西、車牌號碼ＲＶ〡七四六二號自
      用小客車一部發生車禍，整個車門無法關閉，全車均需銬漆鈑金，車況幾達需
      報廢之程度，即於八十七年七月間經戊○○介紹在桃園市○○街道毅汽車保養
      場任職之庚○○為之處理。庚○○乃提議竊取同廠牌、同型、同顏色之車輛後
      ，再更換車牌「借屍還魂」方式為之，經李銘貴、戊○○同意，三人共同基於
      意圖為自己不法所有之犯意聯絡，庚○○、戊○○復承同前之概括犯意，於八
      十七年七月二十三日凌晨二時許，由庚○○攜帶客觀上可做為兇器使用、對人
      體構成威脅危險性之螺絲起子一把（未扣案），三人共乘一部自用小客車在街
      道上覓車，在桃園縣桃園市○○○○街三號前覓得吳忠信所有之車號ＬＡ－二
      二八七號自用小客車一部，與李銘貴前開小客車同為三陽喜美廠牌、一九九一
      年份、一五九０西西，且車況良好，乃由李銘貴、戊○○在旁把風、接應，庚○○則持上開螺絲起子一把撬開車門（毀損車門部分未據告訴及起訴），進入
      車內，並以接線方式發動電源，竊取上開吳忠信所有之車號ＬＡ－二二八七號
      自用小客車一部（價值約十六萬元）。得手後，由庚○○將竊得之ＬＡ－二二
      八七號自用小客車駛回前開道毅汽車保養場內，戊○○則駕原車搭載李銘貴返
      回該保養廠，在該保養廠內，庚○○先將車號ＬＡ－二二八七號自用小客車車
      牌取下，再將李銘貴所有之ＲＶ－七四六二號自用小客車車牌掛於ＬＡ－二二
      八七號自用小客車上，即將上開竊得之自用小客車交予李銘貴，李銘貴則當場
      交付五千元予庚○○。李銘貴於八十七年八月三十日，將該車開至前開道毅汽
      車保養場，與庚○○二人基於共同之犯意，由庚○○將該所竊ＬＡ─二二八七
      號小客車原引擎號碼Ａ三Ｘ０一一三三號磨去打造為Ａ三Ｘ０一四０三號（毀
      損文書部分未據告訴），使該引擎號碼與李銘貴所有之ＲＶ─七四六二號小客
      車引擎之號碼相同，足以生損害於公路監理機關對車籍之管理及引擎製造商、
      車主吳忠信。經警於八十七年十月二十六日下午六時許，在南投縣草屯鎮○○
      路○段九０五巷一弄三十九號查獲李銘貴，並扣得該ＬＡ─二二八七號小客車
      車身（車牌未尋獲），發還吳忠信，並循線查獲庚○○、戊○○。
（四）庚○○承前意圖為自己不法之所有之概括犯意，於八十九年六月二十二日上午
      六時許，在桃園市○○路三九一號前，持其所有而客觀上可做為兇器使用、對
      人體構成威脅危險性之水管鉗一支，敲破許騰成所有車牌號碼Ｔ五－００七三
      號自用小貨車之右前側玻璃（毀損玻璃部分未據告訴及起訴），開啟車門後，
      進入車內欲竊取汽車音響，惟拐杖鎖鎖在方向盤上，使汽車音響無法取出，再
      持其所有而客觀上可做為兇器使用、亦對人體構成威脅危險性之鐵鋸一支，鋸
      斷拐杖鎖時為巡邏警員當場查獲而未遂，並扣得庚○○所有供犯罪所用之鐵鋸
      、水管鉗、螺絲起子各一支。
（五）庚○○委託李沱樹收購他人因車禍毀損欲報廢之車輛（即事故車），李沱樹於
      八十七年十二月九日，在新竹縣竹北市○○路一五０號，以八萬元之價格，向
      「立勤汽車修理廠」負責人甲○○購買劉依亭所有、於八十七年十一月二十四
      日由其先生葉純青駕駛發生車禍後車輛嚴重變型之ＭＬ－四七三六號自用小客
      車（劉依亭將該車賣予彭進添，彭進添再委託甲○○出售），再轉交予庚○○
      ，並獲得八萬五千元之報酬。庚○○即承前意圖為自己不法所有之概括犯意，
      於八十七年十二月二十二日，在桃園縣平鎮市○○路二八二巷三十二弄七衖旁
      ，竊取黃淑卿所有之ＬＶ－四七九九號自小客車，得手後，將前開ＭＬ－四七
      三六號自小客車車身號碼切割下來及拆卸引擎，套裝在所竊得之ＬＶ｜四七九
      九號自用小客車上，再交由乙○○出售。乙○○即於八十七年十二月三十日，
      以三十萬元價格出售予徐逸君，徐逸君以其所有價值二十八萬元之歐寶牌自用
      小客車與該車交換，再給付二萬元予乙○○。
（六）庚○○承前意圖為自己不法所有之概括犯意，先於八十七年七月一日，以七萬
      五千元之價格，向羅永明購買其所有因車禍而毀損之ＭＪ─五八九五號自用小
      客車（即事故車），嗣於八十八年三月九日上午八時三十分許，在桃園縣桃園
      市○○路與新埔十街口，竊取富馨營造有限公司所有ＧＡ─九○二二號自用小
      客車。得手後，將上開購得事故車之車牌、引擎及車身號碼牌改裝至竊得之Ｇ
      Ａ─九○二二號自用小客車車身上，以「借屍還魂」方式拼裝成表面為ＭＪ─
      五八九五號自用小客車。即於八十八年五月六日，以十二萬元之價格，販賣予
      苗栗縣造橋鄉○○村○○路一四○之二號東山汽車修理廠負責人己○○（涉嫌
      竊盜案件，經臺灣高等法院判處有期徒刑三年六月），己○○再以二十五萬元
      價格，出售與不知情之吳曉娟（另由檢察官為不起訴處分）。嗣因吳曉娟之夫
      何信昀與曾貴源駕駛該拼裝之ＭＪ─五八九五號自用小客車四處行竊，為警循
      線查獲。
（七）庚○○承前意圖為自己不法之所有之概括犯意，於八十八年七月三十日上午五
      、六時許，攜帶客觀上可做為兇器使用、對人體構成威脅危險性之一字起子、
      銼刀各一把，前往新竹縣湖口鄉湖口工業區○○路附近，見邱戴香所有、由邱
      顯章使用之車牌號碼Ｌ六－七五四七號自用小客車停於該處，即持上開螺絲起
      子一把撬開上開自用小客車車門（毀損部分未據告訴及起訴），進而持自備鑰
      匙一支竊取該車。得手後為避免為警查獲，嗣於當日上午六時許，侵入桃園縣
      大園鄉溪海村一之二十七號「永禎汽車材料商行」內（涉犯侵入住宅部分未據
      告訴），竊取陳吳麗雲所有、停置在永禎汽車材料行修理之Ｐ八－三九一六號
      自用小客車車牌二面，得手後再懸掛在前開竊得之Ｌ六－七五四七號自用小客
      車上。迨八十八年八月一日晚上九時三十分許，庚○○駕駛已換裝Ｐ八－三九
      一六號車牌之Ｌ六－七五四七號自用小客車，途經國道二號高速公路九公里五
      百公尺西向處，因違規超速行駛，為內政部警政署國道公路警察局第一警察隊
      警員攔檢盤查，扣得庚○○所有供犯罪所用之銼刀、一字起子、鑰匙各一支，
      始查悉上情。
二、案經內政部警政署刑事警察局移送臺灣板橋地方法院檢察署檢察官偵查起訴暨內
    政部警政署國道公路警察局第一警察隊移送臺灣板橋地方法院檢察署檢察官，桃
    園縣警察局桃園分局報請臺灣桃園地方法院檢察署檢察官、臺北縣警察局報請臺
    灣桃園地方法院檢察署檢察官、內政部警政署刑事警察局移送臺灣南投地方法院
    檢察署呈請臺灣高等法院檢察署檢察長移轉臺灣桃園地方法院檢察署檢察官、臺
    中縣警察局大甲分局報請臺灣臺中地方法院檢察署呈請臺灣高等法院檢察署檢察
    長移轉臺灣苗栗地方法院檢察署檢察官移送併辦。
    理  由
一、訊據被告庚○○對於右揭（一）、（二）、（三）、（四）之犯罪事實坦承不諱
    ，惟矢口否認有何前述（五）、（六）、（七）之犯罪事實，分敘如次：
（一）右揭犯罪事實（一），業據被告先後於警訊、檢察官訊問、本院審理時均坦承
      不諱，核與被害人林貞惠於警訊中證述之情節相符，且有臺北縣警察局車輛失
      竊電腦輸入單一份在卷可稽。
（二）右揭犯罪事實（二），業據被告先後於警訊、檢察官訊問、本院審理時均坦承
      不諱，核與同案被告吳國誌（冒名吳國肇）及被害人林儀於警訊中證述之情節
      相符，且有行照影本一份、贓物認領保管單一份、臺北縣警察局車輛失竊電腦
      輸入單一份在卷可稽。
（三）右揭犯罪事實（三），業據被告先後於警訊、檢察官訊問、本院審理時均坦承
      不諱，核與同案被告李銘貴、戊○○及被害人吳忠信於警訊中證述之情節相符
      ，且有贓物認領保管單一份、桃園縣警察局車輛協尋證明單、車籍作業系統查
      詢認可資料、車輛竊取車牌失竊資料個別查詢報表－查詢車輛認可資料、三陽
      工業股份有限公司八十七年十一月二日（87）三工企字第四七七號函各一份及
      照片影本六張在卷可稽。
（四）右揭犯罪事實（四），業據被告先後於警訊、檢察官訊問、本院審理時均坦承
      不諱，核與被害人許騰成於警訊中證述之情節相符，且有被告所有供犯罪所用
      之鐵鋸、水管鉗、螺絲起子各一把扣案足資佐證。
（五）訊據被告矢口否認涉有犯罪事實（五）之犯行，辯稱：八十八年底，李沱樹透
      過綽號「阿財」之男子表示其以「借屍還魂」方式拼裝並賣出之ＭＬ－四七三
      六號自用小客車為警查獲，擔心被警方查出其竊盜犯行，要求我出面表示該車
      係由我出售給乙○○，事後給我十萬元報酬，因此我才事後簽署買賣合約書云
      云。惟查，證人乙○○先後於警訊、偵審中均證稱：被告於二年多前委託我代
      找事故車，修理廠老闆甲○○表示有一輛事故車出售，經詢問被告同意購買，
      我以八萬元向甲○○購買，再以八萬五千元賣給被告，被告取得該車後將之修
      理，車子修好時，剛好我同學的母親徐逸君要換車，於是將修好的車輛與徐逸
      君所開的車子互換，我不知道修好的車輛套裝竊得之ＬＶ－四七九九號車身，
      該車為警查獲後，我才去找被告，被告表示他會負責，因此簽買賣合約書，以
      證明該車是我賣給他的等語（見本八十九年八月二十四日、九月十四日訊問筆
      錄）。倘證人乙○○於八十九年一月十八日至警局製作筆錄之前，與被告協議
      由被告出面承擔竊盜犯行，並獲得十萬元之報酬，何以被告均未出面說明，反
      而逃匿在外，致乙○○仍受竊盜罪之偵查？另被告於本院審理時辯稱李沱樹曾
      赴臺灣臺北看守所會客，要求配合承擔罪行云云，惟本院調取看守所會客通話
      錄音帶等相關資料，其內容反而是被告教導證人乙○○如何在開庭時應答，有
      臺灣臺北看守所八十九年九月二十七日北所傑戒字第五一九三號函及所附收容
      人接見談話記錄、接見登記表、接見談話錄音帶一卷附卷足憑。此外，復有被
      害人黃淑卿及證人劉依亭、彭進添、甲○○、徐逸君於警訊、檢察官訊問及本
      院審理時證述明確，且有汽車買賣合約書影本二份、車輛竊盜車牌失竊資料個
      別查詢報表－查詢車輛認可資料、車籍作業系統－查詢認可資料及被害人指認
      照片影本十三張在卷可稽。再衡諸被告經營修車廠，具有改裝車輛之專業知識
      ，並有多次收購事故車，再以「借屍還魂」之方式頂拼在贓車上之前科紀錄，
      證人乙○○之證述並無違反常情之處，較可採信，被告上開辯詞應屬事後卸責
      之詞，難以採信。
（六）訊據被告矢口否認有何犯罪事實（六）之犯行，辯稱：我以七萬五千元之價格
      向羅永明購買ＧＡ－九０二二號自用小客車，本來要修理，因材料很貴，就放
      在修車廠內，後來透過「阿原」，以十一萬五千元之價格賣給己○○，並未竊
      取該車云云。經查，ＧＡ－九０二二號自用小客車於八十八年三月九日上午八
      時三十分許，在桃園市○○路、新埔十街口失竊之情，業據被害人彭麗娥於警
      訊中證述明確；又事故車ＭＪ－五八九五號自用小客車為羅永明所有，羅永明
      於八十七年七月一日將該車賣予被告，被告於八十八年五月五或六日賣給己○○，己○○嗣於同年五月七或八日賣給吳曉娟，吳曉娟之夫何信昀駕駛該車於
      同年五月二十九日上午九時五十五分，在臺中縣外埔鄉○○村○○路六九三之
      一號前竊取ＰＣ－四０一三號自用小客車時為警查獲等情，有證人羅永明、己○○、吳曉娟、何信昀於警訊、檢察官訊問時證述甚詳，且有買賣契約書影本
      一份在卷可稽。又證人己○○於臺灣高等法院臺中分院審理時證稱：我於八十
      八年三月九日尚未與庚○○認識，當時我亦尚未經營東山汽車修理廠，上開Ｍ
      Ｊ─五八九五號自用小客車，係庚○○改裝之後，於八十八年五月六日以十二
      萬元賣給我，我再以十八萬元轉賣與吳曉娟，我並未參與改裝，更未與庚○○
      共同在桃園縣桃園市○○路與新埔十街口，竊取富馨營造有限公司所有ＧＡ
      ─九○二二號自用小客車等語。經查，被告雖辯稱其將ＭＪ－五八九五號自用
      小客車賣給己○○，車子應係己○○所改裝云云，惟被告當時在桃園市○○街
      經營汽車修理廠，而證人己○○當時僅經營中古車行，則被告何以會如其指稱
      ，至八十八年農曆過年後，才將已購入達半年以上之事故車拖吊給己○○改裝
      ，已非可認符合情理。且證人己○○於八十八年五月十一日才向案外人承租苗
      栗縣造橋鄉○○段一三五之六八、一三五之二七、一○五○之二八號土地與地
      上建物，經營「東山汽車修理廠」，有證人己○○提出之租賃契約書附於該院
      卷宗可稽。被告與其聲請訊問之證人丁○○指證：於八十八年農曆過年後，將
      羅永明之上開事故車拖吊至被告經營之修車廠乙節，亦與事實不符。嗣雖翻異
      前詞，改稱拖吊到別處云云。惟經該院隔離訊問，證人丁○○證稱其係將該事
      故車拖到頭份往尖山路上之中古車行，庚○○並未同往，當時並未看到己○○
      在場，拖吊路程之時間約二小時等情。而被告卻指稱：當日其亦有同往，拖吊
      路程之時間約一小時，當時己○○及其配偶均有在場等語，二人之指證亦顯有
      不符，以上諸情有臺灣高等法院臺中分院八十九年度上訴字第一六００號判決
      書一份在卷可參。被告所辯顯係卸責之詞，難以採信。
（七）訊據被告矢口否認有何犯罪事實（七）之犯行，辯稱：八十八年七月初某日，
      丙○○稱有一部事故車，要我找一部同型車輛借屍還魂，事成可得五、六萬元
      之報酬，因為我找不到同型之車輛，丙○○之友人王志宏打電話叫我到臺北縣
      新莊市○○○路之汽車報廢場，駕駛Ｌ六－七五四七號自用小客車回修車廠，
      同年七月中旬，王志宏叫我到桃園縣大園鄉拿取Ｐ八－三九一六號車牌，我於
      七月三十一日將該車牌掛在Ｌ六－七五四七號車子上面云云。惟查，被告竊取
      Ｌ六－七五四七號自用小客車及Ｐ八－三九一六號車牌二面之時間、地點、方
      法、過程，業經被告先後於警訊及檢察官訊問時供承不諱，核與被害人邱顯章
      、陳吳麗雲於警訊中證述之情節相符，且有贓物認領保管單二份、車輛竊取車
      牌失竊資料個別查詢報表－查詢車輛認可資料二份、車籍作業系統－查詢認可
      資料一份在卷可稽。又被告於本院審理時雖翻異前詞，惟先後辯稱：「丙○○
      於八十八年七月三十一日叫我去臺北駕駛Ｌ六－四五四七號自用小客車，他交
      給我Ｐ八－三九一六號車牌、引擎、鎖頭，我知道這部車是他們偷來的。」等
      語（見本院八十九年七月十九日訊問筆錄）；「我於八十八年七月十日與丙○○先聯絡，我派一名吊車司機到永貞汽車商行，與丙○○接洽，該名司機拿回
      Ｐ八－三九一六車牌、引擎、鎖頭，丙○○於七月三十一日交給我一部Ｌ六－
      六七四五七號自用小客車，請我改裝車輛，代價是一、二萬元。」等語（見本
      院八十九年七月二十六日訊問筆錄）；「丙○○於八十八年七月初說有一部事
      故車，叫我找一部同型車子借屍還魂，代價五、六萬元，我找不到同型車子，
      王志宏就打電話叫我到新莊市○○○路報廢場去開Ｌ六－七五四七號車子，王
      志宏是丙○○的客戶，王志宏於同年七月中旬叫我到桃園大園拿Ｐ八－三九一
      六號車牌，我於七月三十一日將車牌掛在Ｌ六－七五四七號車上。」等語（見
      本院八十九年八月二十四日訊問筆錄），綜上，就何人交付Ｌ六－四五四七號
      自用小客車乙節，被告先說丙○○，又說王志宏，或說叫吊車司去拖；何時地
      取得該車乙節，被告初說七月初，嗣說七月三十一日；何地駕駛該車乙節，先
      說臺北市，改說新莊市；約定報酬多少乙節，先說一、二萬元，嗣說五、六萬
      元，可見被告先後供述不一，不足採信。
二、按被告庚○○行竊所用之鐵鋸、水管鉗、螺絲起子、銼刀、一字起子鑰等工具，
    其等鐵質部分甚為堅硬、銳利，可用以擊刺、割鋸之方式傷害人之身體，甚或加
    害人之生命，客觀上具有危險性，自屬刑法第三百二十一條第一項第三款兇器之
    一種。又行竊時在場擔任把風、接應，具有犯意聯絡之有責任能力之共同正犯，
    屬於在場分擔實施犯罪之人，亦應計入竊盜之結夥人數（最高法院七十六年臺上
    字第七二一０號判例參照）。是核被告竊取車號ＬＡ－二二八七號自用小客車之
    所為（犯罪事實三），係犯刑法第三百二十一條第一項第四款、第三款之結夥三
    人以上攜帶兇器竊盜罪；另被告竊取ＢＣ－六八五五、ＪＥ－九三五八號、Ｌ六
    －七五四七號自用小客車（犯罪事實一、二、七）之所為，係犯刑法第三百二十
    一條第一項第三款之攜帶兇器加重竊盜罪；被告竊取ＬＶ－四七九九號、ＧＡ－
    九０二二號自用小客車二輛及Ｐ八－三九一六號車牌二面（犯罪事實五、六、七
    ），係犯刑法第三百二十條第一項之普通竊盜罪；又被告竊取汽車音響未得手（
    犯罪事實四），係犯刑法第三百二十一條第二項、第一項第三款之攜帶兇器竊盜
    未遂罪。次按車輛之引擎號碼係車輛製造商出廠之標誌，乃表示一定用意之證明
    ，依刑法第二百二十條第一項應以私文書論。將他人車輛之引擎號碼磨去而打上
    自己車輛引擎號碼於該引擎上，乃具有創設一新引擎號碼，應屬偽造而非變造（
    最高法院六十六年台上字第一九六一號判例參照）。核被告偽造引擎號碼，足以
    生損害於公眾及他人，係犯刑法第二百二十條第一項、第二百十條之偽造準私文
    書罪。被告前後多次竊盜犯行（包括結夥三人以上攜帶兇器竊盜、攜帶兇器竊盜
    、攜帶兇器竊盜未遂、普通竊盜），均時間緊接，所犯又係同一性質之數罪名，
    ，顯係基於概括犯意而為，應依連續犯之規定，從一重之結夥三人以上攜帶兇器
    竊盜罪論，並依法加重其刑。又被告所犯連續加重竊盜罪與偽造準私文書罪間，
    有方法結果之牽連犯關係，應從一重之加重竊盜罪論處。公訴人未就行使偽造準
    私文書部分起訴，惟此部分與前揭起訴部分具有牽連犯之同一罪關係，依審判不
    可分原則，本院自得一併審併。再被告與戊○○、吳國誌、李銘貴、己○○等人
    間，就前開竊盜及偽造引擎號碼犯行，有犯意聯絡及行為分擔，應依共同正犯論
    處。被告曾有多次竊盜前科，其中於八十二年二月二十七日因竊盜案，經臺灣高
    等法院判處有期徒刑四年，刑前強制工作三年確定，於八十五年一月三十一日入
    監執行，於八十六年五月九日因縮短刑期假釋出監，於八十七年七月十日縮刑期
    滿執行完畢，有臺灣高等地方法院檢察署刑案資料查註紀錄表一份可按，其於五
    年內再犯本件有期徒刑以上之罪，為累犯，應依刑法第四十七條規定依法遞加重
    其刑。爰審酌被告庚○○正值輕壯之年，竟好逸惡勞，不知勤奮，前有多次竊盜
    前科，素行不佳，入監服刑執行完畢後，仍連續竊取他人財物，惡性非輕，於警
    查獲後，未引以為戒，仍再行多次竊取車輛頂拼使用，造成被害人損失，且追索
    不易，影響社會治安甚鉅，及被告於犯罪後僅坦承部分犯行等一切情狀，量處如
    主文所示之刑，以示懲儆。又被告前有多次竊盜前科，自七十二年間起因多次竊
    盜案件，於七十五年四月十七日起開始執行，於七十七年四月二十二日執行完畢
    出監，自七十七年間出監後，又因多次竊盜犯行，於八十五年一月三十一日入監
    執行，於八十六年五月九日假釋出監，此觀諸臺灣高等法院檢察署刑案紀錄簡覆
    表甚明，其復連續為本件竊盜犯行，且於警方查獲後再多次為之，故被告顯有犯
    罪之習慣，爰依竊盜犯贓物犯保安處分條例之規定，併予諭知於刑之執行前，令
    入勞動場所強制工作三年，以收矯正之效。
四、至扣案之鐵鋸、水管鉗、螺絲起子、銼刀、一字起子、鑰匙各一支，係被告庚○○所有，且供其犯罪所用之物，應依刑法第三十八條第一項第二款規定沒收之。
    至於扣案之車身牌三面（黑色、藍色、燒焊）、方向盤主軸一支、工具一批（有
    活動扳手、大型活動扳手、老虎鉗、尖嘴鉗各一支、螺絲起子四支），雖係被告
    所有，然該等物品並非自犯罪現場所查獲，而自被告住處內查扣，衡諸被告開設
    汽車保養場，並無證據顯被告攜帶用以行竊所用，僅可認係被告工作上所需之物
    ，不能併予宣告沒收；又被告於犯罪事實（一）、（二）、（三）所使用之螺絲
    起子一支，並未扣案，惟被告表示不知去向，且於犯罪事實（四）亦扣得螺絲起
    子一支，並經宣告沒收，故上開未扣案之螺絲起子一支，不再宣告沒收，附此敘
    明。
據上論結，應依刑事訴訟法第二百九十九條第一項前段，刑法第二十八條、第五十六
條、第三百二十一條第一項第三款、第四款、第二百二十條第一項、第二百十條、第
五十五條、第四十七條、第三十八條第一項第二款，竊盜犯贓物犯保安處分條例第三
條第一項第一款、第四條、第五條第一項前段，判決如主文。
本案經檢察官郭永發到庭執行職務。
中      華      民      國       九十       年     三     月   二十九   日
                                      臺灣板橋地方法院刑事第六庭
                                          法  官  侯  志  融
右正本證明與原本無異
如不服本判決應於送達後十日內向本院提出上訴狀
                                          書記官  陳  淑  芳
中      華      民      國       九十       年     四     月     四     日
【附錄本案論罪科刑法條全文】
刑法第三百二十一條
  犯竊盜罪而有左列情形之一者，處六月以上五年以下有期徒刑：
    一、於夜間侵入住宅或有人居住之建築物、船艦，或隱匿其內而犯之者。
    二、毀越門扇、牆垣或其他安全設備而犯之者。
    三、攜帶兇器而犯之者。
    四、結夥三人以上而犯之者。
    五、乘火災、水災或其他災害之際而犯之者。
    六、在車站或埠頭而犯之者。
  前項之未遂犯罰之。
刑法第二百十條
  偽造、變造私文書，足以生損害於公眾或他人者，處五年以下有期徒刑。


司法院資訊處製作；財團法人民間司法改革基金會備份。
